最高法院刑事判決　　　　　　　　　　　　　　　九十三年度台上字第四五六五號
　　上　訴　人　乙○○
　　　　　　　　甲○○
右上訴人等因違反毒品危害防制條例案件，不服台灣高等法院中華民國九十三年五月
二十七日第二審更審判決（九十三年度重上更(五)字第五二號，起訴案號：台灣桃園地
方法院檢察署八十七年度偵字第一八六○四號、八十八年度偵字第四二三三號），提
起上訴，本院判決如左：
    主  文
上訴駁回。
　　理　由
一甲○○部分：
本件原判決認定上訴人甲○○曾犯走私罪，經台灣高等法院高雄分院於民國八十五年
三月六日判處有期徒刑一年，緩刑五年，同年四月六日確定，尚於緩刑期內，仍不知
警惕。於八十八年三月間，與年籍不詳綽號「大胖」（化名正先生或鄭先生）之成年
人，共同基於意圖營利之犯意，販賣海洛因，推由「大胖」與在大陸之褚建興聯繫，
約定購買海洛因走私運送至台灣地區販賣，並由褚建興指示徐金德（業經判處無期徒
刑確定）負責運送，私運海洛因回台灣，在中山高速公路西螺交流道附近交易。旋由
徐金德於八十八年三月十日自中正機場搭機赴澳門轉赴大陸，同月十四日，將海洛因
二包（總淨重一千四百○六．四四公克）纏以透明膠帶再綑綁於腰際藏置，自大陸地
區搭機經澳門轉搭航機返抵中正機場，經警於同日晚間九時許，在入境大廳內查獲徐
金德，並扣得第一級毒品海洛因二包與記載有0000000000「正先生」（或
鄭先生）行動電話紙條。徐金德為配合警方追查購買海洛因之買主，乃與00000
00000號行動電話持用人即綽號「大胖」之「正先生」（或鄭先生）聯絡，相約
在中山高速公路西螺交流道附近交貨。「大胖」乃聯絡甲○○於翌（十五）日凌晨三
時許，搭遊覽車自高雄至雲林縣，再由「大胖」駕駛車號不詳之自用小客車載同甲○
○前往中山高速公路西螺交流道附近，推由甲○○持運費新台幣（下同）十萬元交付
予徐金德，並收領徐金德攜帶入境之第一級毒品；甲○○旋下車走至徐金德車旁，欲
取貨交錢時，稱：「怎麼那麼久」之際，為埋伏之員警當場查獲，並自其身上扣得毒
品運費現金十萬元，致其未能購得海洛因以遂行販賣第一級毒品之行為，「大胖」見
狀，則乘隙駕車逃逸等情。係以上開事實，業據甲○○於警詢時坦承：伊在上開時地
為警查獲，並被扣得要交給運毒對方之十萬元；十四日晚上二十時左右，伊與「大胖
」聯絡後，由高雄搭遊覽車到西螺交流道，「大胖」駕駛ＳＡＡＢ墨綠色轎車來接伊
，於二時許即接到電話，毒品貨主已到西螺交流道下，他即載伊到該處，十萬元交給
送貨之人，將貨（毒品）拿回給「大胖」，但當伊下車與送貨之人接洽時，即遭警方
逮捕，「大胖」見狀即駕車衝撞警方車輛逃離現場各等語。證人徐金德於警詢中供陳
：我先打「瘦仔」（即褚建興）在大陸的行動電話與他說好去大陸的時間、地點後，
再至大陸找他，返台前「瘦仔」抄了一支0000000000號正先生的行動電話
給我，要我安全下飛機後再打電話給對方，而我們事先有約好在西螺交流道下見（交
貨），我返國安全後再打電話約好時間，並向對方收十萬元的運費，而海洛因的錢是
買方直接與「瘦仔」處理，處理方式我不知道；他（甲○○）是買主（貨主）沒錯，
因我在交流道下時，他的自用小客車停在我坐的計程車後面，他走過來向我說「怎麼
那麼久」並要交易時，為警查獲，但另一人開車逃走並撞到警方的車輛；嗣於偵查中
經提示褚建興口卡時，供稱：是他交給我的，我與「瘦仔」認識，此次是我打電話給
他，他叫我八十八年三月十日過去大陸找他，約好在廈門機場接我，我知道是要交毒
品給我，但不知道是「因」或「安」，代價是十萬元，另去大陸食宿由「瘦仔」負責
，「瘦仔」叫我回台與鄭先生聯絡，說東西交給「鄭」，他會給我錢，我打電話給他
，告訴他我已回來，我下巴貼膠布，他約我在西螺交流道見面，我說到了，他說馬上
來與我見面，警察就上前抓，我是在機場被警逮捕，配合警察追查上手，由警開計程
車我坐在前坐，另一名警察躲在後面，甲○○過來時後座警察就開門上前逮捕他，在
他身上查到十多萬元現金，另輛車停在後面，見到被逮捕就隨即加速逃逸，經計程車
追捕仍被他逃跑等語。承辦本件之員警洪俊德、陳重楷、楊樹瀛、李清欽分別於第一
審證稱：「當時我們開三部車，確定對方後我們停在路邊要對方交易，甲○○即攜帶
十萬元下車交易，甲○○說錢在這裡東西拿來，交易金額是由被告自己聯絡議定，我
們並不知道，只知道時間、地點」、「徐金德是我們在航警局管制下抓到他的，在他
身上查獲一公斤多的海洛因，他說是以十萬元代價要交到西螺交流道交貨。在甲○○
身上起出十萬元現金，甲○○當時不承認，到刑警隊時才承認」、「當時我們是二部
車過去，我是躲在同一部計程車後座，徐金德是坐在右前座，駕駛是同事駕駛，李清
欽坐前座，我是躲在李清欽後面，甲○○走過來，……甲○○拿錢進來，錢紮成一捆
，我準備下車要抓他，甲○○已跑了，約跑五、六公尺，即被我抓到，另一部車也跑
了，我同事曾有開車追該部車，也被他撞到」、「當天是我負責開車載徐金德誘捕甲
○○，車上楊樹瀛橫躺在後面，對方甲○○有要徐金德報車型及車號，我們到現場徐
金德有打二通電話催他，後來有一部進口車從後面開過來，當時下大雨，甲○○有過
來跟徐金德說話，……甲○○說東西帶來沒有，楊樹瀛即跳下去追甲○○」各等語。
足徵陳明德於警詢中之自白，核與徐金德及洪俊德、陳重楷、楊樹瀛、李清欽之證述
相符，自屬可採。本件並有查獲之毒品及卷附現場相片五幀、拘票等可稽。扣案之二
包白色粉末，經送請法務部調查局鑑定，均係第一級毒品海洛因，總淨重一千四百○
六．四四公克，包裝重二九．○二公克，純度百分之七九．○二，純質淨重一一一一
．三七公克，亦有法務部調查局陸字第八八一三三六六三號鑑定通知書在卷可參。
依徐金德於偵查中之供述，褚建興要其回台後撥打0000000000號電話聯絡
交貨，而該0000000000號之行動電話，核與甲○○所供：伊與褚建興不認
識，「大胖」係一年前在大陸認識，與伊係以0000000000行動電話聯繫一
節相符，顯見徐金德於偵查中所供「善仔（台語）、行動電話0000000000
」之人，即係甲○○所稱「綽號大胖、0000000000行動電話」之人。且徐
金德偵查中所供「代價是十萬元，約在西螺交流道見面」等情，又核與甲○○被捕地
點「西螺交流道」，及逮捕時在其身上經搜得以橡皮筋綁住之十萬元悉相符合。綜合
以觀，足徵「大胖」與甲○○係基於共同向褚建興購買第一級毒品海洛因及運輸第一
級毒品海洛因之犯意聯絡，由「大胖」駕車搭載甲○○至西螺交流道，再推由甲○○
下車向徐金德取得海洛因，為其所憑之證據及認定之理由。並說明共同正犯之意思聯
絡，原不以數人間直接發生者為限，即有間接之聯絡者，亦包括在內，且不限於事前
有所協議，即僅於行為當時有共同犯意之聯絡者亦屬之。甲○○與「大胖」有共同運
輸第一級毒品海洛因之犯意聯絡，已如前述；而依徐金德於偵查中之供述，其與褚建
興及「大胖」亦有自大陸運輸第一級毒品私運進入台灣地區之犯意聯絡，則甲○○與
徐金德、褚建興及「大胖」，即皆為共同正犯。而共同正犯應就全部犯罪結果共負責
任，故正犯中之一人，其犯罪已達於既遂程度者，其他正犯同屬既遂。本件既已由褚
建興指示徐金德將海洛因走私運送進入台灣地區，渠等上述行為自均已達既遂階段。
至甲○○與「大胖」為共同販賣第一級毒品而販入海洛因部分，因徐金德前往西螺交
流道係為配合警方查緝毒品，並無交付海洛因之意思，致甲○○販入第一級毒品之行
為並未完成，僅止於未遂階段。而以甲○○辯稱：伊與褚建興、徐金德均不認識，乃
張大胖打電話囑伊前去拿取毒品，三月十四日晚間十時許，伊搭乘遊覽車自高雄至西
螺交流道，再以行動電話聯絡，張大胖即開車前來，載伊吃消夜，伊並不知張大胖與
何人以電話聯絡，迄翌日凌晨一、二時許，張大胖即載伊至西螺交流道等候，將近三
時許，對方搭乘計程車前來，張大胖確認計程車號碼後，將小客車駛至計程車後面，
囑伊喚對方，伊因等候甚久，遂對車上之人稱「怎麼等那麼久」，即為警逮捕，張大
胖趁隙駕車逃逸，伊所攜帶之十三萬元，於就診時使用數千元，剩餘十二萬五千元，
原擬至西螺交流道向張大胖購買毒品供己施用，其中十萬元並非供徐金德運送毒品之
代價，蓋徐金德替褚建興運送海洛因，第三次為一．五公斤，運費為二十萬元，此次
運送之海洛因一．四公斤，運費不可能僅十萬元，徐金德由警帶至西螺交流道，並未
攜帶扣案之海洛因，不足以證明伊犯罪，且其於警詢時係遭刑求，警詢筆錄不足採為
證據云云。均不足採信，分別於理由內一一詳加指駁及說明。核甲○○所為，係犯毒
品危害防制條例第四條第五項（九十二年七月九日修正公布前）、第一項之販賣第一
級毒品未遂罪、第四條第一項之運輸第一級毒品罪、懲治走私條例第二條第一項之私
運管制物品進口罪。其運輸第一級毒品前後持有海洛因之低度行為，應為其運輸之高
度行為所吸收，不另論罪。其與徐金德、褚建興、「大胖」就上開犯行，有犯意聯絡
及行為分擔，皆為共同正犯。公訴意旨於犯罪事實欄已具體載明甲○○有私運第一級
毒品入境行為，雖漏引懲治走私條例第二條第一項，仍認已提起公訴，自得予以審判
；又甲○○於行為後，懲治走私條例業於九十一年六月二十六日修正公布，其中第二
條第一項併科罰金之規定，較修正前為重，依刑法第二條第一項但書之規定，應適用
修正前之舊法處斷。甲○○以一輸入行為，同時觸犯毒品危害防制條例第四條第一項
、懲治走私條例第二條第一項之私運管制物品進口罪，應依想像競合犯規定，從一重
之運輸第一級毒品罪處斷；所犯運輸第一級毒品罪及販賣第一級毒品未遂罪間，有方
法結果之牽連關係，其運輸毒品之目的在販賣，且已完成私運入境，對國內治安及毒
品之防制已造成重大危害，自以運輸第一級毒品罪情節較重，應依刑法第五十五條牽
連犯之規定，從情節較重之運輸第一級毒品罪處斷，並以扣案之第一級毒品海洛因數
量高達一千四百○六．四四公克，嚴重戕害國民健康，情節不輕，爰不依未遂犯之例
減輕其刑。因而撤銷第一審之判決，適用毒品危害防制條例第四條第一項、第五項、
第十八條第一項前段，懲治走私條例第二條第一項，刑法第二條第一項但書、第十一
條前段、第二十八條、第三十七條第一項、第五十五條、第三十八條第一項第二款，
改判論處甲○○共同運輸第一級毒品罪，並審酌甲○○前曾有違反懲治走私條例案件
，經台灣高等法院高雄分院於八十五年四月六日判處有期徒刑一年，緩刑五年確定，
有台灣高等法院檢察署刑案紀錄簡覆表在卷可按，其向大陸地區之褚建興販入毒品，
私運、運輸毒品進入國內販賣，數量高達一千四百○六．四四公克，犯罪情節非輕，
犯罪所生之危害及犯罪後之態度，暨檢察官求處無期徒刑等一切情狀，量處無期徒刑
，並宣告褫奪公權終身。扣案之第一級毒品海洛因二包（總淨重一千四百○六．四四
公克，包裝重二九．○二公克，純度百分之七九．○二，純質淨重一一一一．三七公
克），應依毒品危害防制條例第十八條第一項前段規定，宣告沒收銷燬之。另扣案之
現金十萬元，係甲○○準備交付徐金德作為運輸毒品入境之費，尚未交付即為警查獲
，係其所有供犯罪預備之物，應依刑法第三十八條第一項第二款規定，宣告沒收。並
以公訴意旨另以：甲○○與徐金德、褚建興、「大胖」等人間，係以販賣自大陸地區
私運入境之毒品為宗旨之集團，具有內部管理結構，並具有集團性、常習性之組織，
因認甲○○另有涉犯組織犯罪條例第三條之參與犯罪組織罪，及毒品危害防制條例第
四條第一項、第二項之販賣、運輸第一級毒品、第二級毒品（八十七年十月至十二月
間）等罪嫌云云。惟經審理結果，認為不能證明甲○○此部分之犯罪，因公訴意旨認
與前揭論罪科刑部分，有方法結果之牽連關係，屬裁判上一罪，故不另為無罪之諭知
。經核於法尚無違誤。甲○○上訴意旨略以：(一)、起訴書敘及甲○○與褚建興等人以
販毒為宗旨之集團，由徐金德負責自大陸地區以挾帶、闖關方式運輸毒品前來台灣地
區，交付予張太崇、陳癸良或甲○○及「大胖」等人藏放處理云云，僅在表明運輸毒
品之事實，並無甲○○有私運第一級毒品入境之行為，不能曲解為甲○○兼有私運管
制物品進口之事實，原判決竟就私運管制物品進口行為一併審理判決，顯有未受請求
事項予以判決之違法。又縱認私運管制物品進口罪與運輸毒品罪間屬裁判上一罪，為
起訴效力所及，原判決亦應於理由內敘明，方屬適法，惟原判決未予記載，即有判決
不適用法則及理由不備之違法。(二)、原判決僅認定「大胖」與在大陸之褚建興聯繫，
約定買海洛因走私送至台灣地區，在中山高速公路西螺交流道附近交易，至於販入海
洛因之價格多少，疏未敘述，尚難認「大胖」與褚建興就買賣標的物與價金已互相同
意而有成立買賣行為之合意，無從調查認定甲○○對販入價格有認識，而與「大胖」
有共同意圖營利之販賣犯意，原判決之事實認定顯失依據：且對於海洛因屬懲治走私
條例公告管制物品項目及其數額甲類第四款之物品，亦漏未記載，均有判決不適用法
則之違法。(三)、原判決就甲○○如何與「大胖」有共同販賣海洛因之意圖及著手販賣
行為之實施，並如何有犯意聯絡與行為分擔，均無積極證據證明，理由說明顯係以推
測之詞認定犯罪事實，其採證有違無罪推定原則。甲○○始終辯稱至西螺交流道，係
擬向「大胖」購買海洛因供己施用，並非與「大胖」共同接貨意圖販賣，原判決查無
甲○○與「大胖」共同意圖營利販賣毒品之積極證據，徒以甲○○所辯要向「大胖」
購買海洛因核與常理有違，並不足採，進而推論甲○○對「大胖」向褚建興購買及運
輸海洛因二包之行為有犯意聯絡，並由「大胖」駕車搭載甲○○至西螺交流道，再推
由甲○○下車向徐金德買受海洛因云云，其認定事實及採證同有違法。又原判決理由
中指駁甲○○之辯解時，竟記載甲○○擬向「大胖」購買之毒品為安非他命，與甲○
○警詢自白購買海洛因迥異，有證據上理由矛盾之違法。且事實欄認定「大胖」與褚
建興聯繫約定購買海洛因走私運送至台灣地區販賣，理由中竟記載「大胖」駕車搭載
甲○○至西螺交流道，再推由甲○○下車向徐金德買受海洛因，事實及理由對買賣雙
方當事人之記載不同，有判決理由矛盾之違法。(四)、甲○○在偵查中供稱在刑警隊遭
毆打，檢察官並當場勘驗甲○○傷勢，卷內並有敏盛綜合醫院之病歷，可見甲○○刑
求抗辯非虛。原審未詳加調查，徒憑檢察官勘驗並無外傷及在偵查中供稱警詢為實在
，即認甲○○未受刑求，殊嫌率斷。甲○○之自白既係刑求之結果，其警詢之供詞應
無足採，原判決竟予採信，自有違法。承辦刑警否認刑求之證詞，不可採信，原判決
竟憑承辦刑警陳重楷等人之證詞否定甲○○之刑求抗辯，認甲○○自白出於自由意思
，亦屬採證違法。且警詢時既未錄音或錄影，則未依法定程序製作之警詢筆錄，並無
證據能力，自應予以排除，原判決仍採為證據，顯有判決不適用法則之違法。(五)、洪
俊德、陳重楷、楊樹瀛、李清欽等之證詞，尚不足以證明甲○○有拿出身上所攜帶款
項中之十萬元擬交付徐金德之事實，徐金德在警詢中亦未敘及甲○○手持十萬元擬交
付或言及「錢在這裡東西拿來」，可見陳重楷等四人之證詞不實，原判決竟予採信，
並將扣案十二萬五千元強行割裂為二，指其中十萬元為運費，至於其餘二萬五千元為
何被扣，則未調查。且陳重楷證稱甲○○畏罪而咬舌後，經警送醫，醫療費用係由刑
警隊之公費支出，然甲○○經警送醫急救係使用其健保卡給付醫療費用，益徵陳重楷
以公費給付醫療費用之說詞並非事實，原審未調查即遽為不利甲○○之判斷，有調查
未盡之違法云云。惟查證據之取捨與事實之認定，均為事實審法院之職權，倘其採證
認事並未違反證據法則，自不得任意指為違法。原判決就其如何認定甲○○與「大胖
」、褚建興、徐金德等人有共同運輸第一級毒品海洛因私運進入台灣地區之犯意聯絡
，暨甲○○與「大胖」共同販入海洛因未遂之事實，已詳敘其所憑之證據及認定之理
由。而起訴書之犯罪事實欄既已記載甲○○、「大胖」與褚建興、徐金德等人屬販毒
為宗旨之集團，由徐金德負責自大陸地區「以挾帶、闖關方式運輸毒品前來台灣地區
」，交付予張太崇、陳癸良或甲○○及「大胖」等人藏放處理等情，自係已就甲○○
共同有「以挾帶、闖關方式運輸毒品前來台灣地區」之私運管制物品進口行為之犯罪
事實起訴，原審就此部分予以審判，自無未受請求事項予以判決之違法。又依原判決
所採徐金德於警詢及偵查中之供述，海洛因交易之價錢係由褚建興與使用00000
00000號行動電話之「大胖」直接處理；而褚建興及「大胖」雖均未到案，致事
實審法院無從就此部分調查審認，然「大胖」既與甲○○備妥徐金德私運海洛因入境
之運輸毒品報酬十萬元，相偕至約定之西螺交流道附近等候交貨，原判決據以認定「
大胖」、甲○○與褚建興已有買賣海洛因之合意，與經驗法則尚屬無違。雖原判決事
實欄漏未記載海洛因屬懲治走私條例公告管制物品項目及其數額甲類第四款之物品，
惟與判決本旨尚不生任何影響，依刑事訴訟法第三百八十條規定，仍不得據為上訴第
三審之適法理由。又原判決理由中指駁甲○○所辯其係要向「大胖」購買毒品供己施
用一節，雖記載為：「被告茍若僅係要向綽號『大胖』者購買安非他命供自己施用」
、「由綽號『大胖』者駕車搭載被告至西螺交流道，再推由被告甲○○下車向徐金德
買受海洛因」（見原判決第二五頁第四至五行、第十四至十五行），其中「安非他命
」、「向徐金德買受海洛因」，依原判決前後所載之事實認定與理由論述以觀，顯係
「海洛因」、「向徐金德取得海洛因」之誤載，非不得由原審以裁定更正。而甲○○
被送至敏盛綜合醫院治療時，其醫療費用由何人支付，要屬無關判決結果之枝節問題
，自不得執為合法之第三審上訴理由。又原判決依據台灣桃園看守所內外傷紀錄表下
端，經檢查人員註記：甲○○身上於目視下無外傷；且甲○○偵查中經檢察官當場勘
驗結果，身上亦無受傷痕跡，甲○○復於偵查中供稱警詢筆錄均屬實在；暨敏盛綜合
醫院八十八年九月九日八八敏法字第○九○一號函所載：「查病患甲○○於八十八年
三月十五日因咬舌自殺由警員送至急診，當時病人舌頭外傷有出血情形，經醫師止血
後由警員帶回」等卷證資料，綜合判斷，認甲○○警詢之自白確係出於任意性，已詳
予論析闡明其所憑之依據及理由，並非悉以承辦員警洪俊德、陳重楷、楊樹瀛、李清
欽之供述為唯一論證。又原判決就其餘上訴意旨所執各詞，復已逐一在判決理由中論
斷綦詳，此俱屬事實審法院採證認事職權之行使，自無違法可言。甲○○上訴意旨猶
執其在原審之辯解，就原審採證認事職權之適法行使，及原判決已明確認定，詳細說
明之事項，漫加指摘，並仍就其警詢自白有無受刑求及為警查獲時，自其身上所查扣
以橡皮筋綁住之十萬元等單純事實，以及前述無關判決結果之枝節問題，加以爭執，
其上訴自難認有理由，應予駁回。
二乙○○部分：
按刑事訴訟法第三百七十七條規定，上訴於第三審法院，非以判決違背法令為理由，
不得為之。是提起第三審上訴，應以原判決違背法令為理由，係屬法定要件。如果上
訴理由狀並未依據卷內訴訟資料，具體指摘原判決不適用何種法則或如何適用不當，
或所指摘原判決違法情事，顯與法律規定得為第三審上訴理由之違法情形，不相適合
時，均應認其上訴為違背法律上之程式，予以駁回。本件上訴人乙○○上訴意旨略稱
：(一)、原判決認偷渡入境非必然係為販賣第二級毒品，然乙○○之前於八十七年四月
及七月偷渡回台灣目的為何，有否販賣第二級毒品之行為，均未經調查，事實尚未明
確，根本無從為法律之評價，原判決竟據以判斷乙○○十二月偷渡回台與販賣安非他
命兩行為間無牽連關係之憑據，即有理由不備之違失。況原判決理由中採納乙○○在
警詢中之供述，謂乙○○自大陸地區偷渡入境金門，係在台灣為褚建興從事販賣安非
他命之工作，則乙○○所犯未經許可入國罪與販賣安非他命行為間，應有牽連關係，
原判決之採證與理由說明已生齟齬而有矛盾。又原判決既認胡煇煌交付變造之身分證
、駕照予乙○○及提供賓士車用於運輸安非他命，顯見乙○○在大陸時已與褚建興先
行準備好在台灣販賣安非他命所需之證件、通訊器材、交通工具後，始回台灣進行安
非他命之販賣，可見乙○○偷渡回台灣與在台灣販賣安非他命有直接密切之牽連關係
存在，原判決未細加推究，認無方法結果之牽連關係，實有違誤。(二)、原判決認褚建
興以電話囑乙○○向不詳姓名之成年人取貨送交買受人，惟乙○○始終供承係向「笑
仔」（或蕭董）取得安非他命，卷內並無不詳姓名者之資料，究竟有無其人，即不無
疑慮，乙○○究係向該不詳姓名者無償取得？或販入？抑或共同意圖販賣而持有該一
公斤安非他命？事實並未明確，原判決均未說明其認定之根據，有不依證據認定事實
之違法。張太崇在警詢供述其曾替徐金德聯絡褚建興，由褚建興聯絡乙○○送一公斤
安非他命交給徐金德，則原判決所認定八十七年十二月九日交易一公斤安非他命之人
，除賣方乙○○外，買方張太崇係單獨一人或與徐金德或與一女子共同前往交易？乙
○○始終辯稱警詢自白係陳述八十七年十二月十一日交易三公斤安非他命之情形，非
交易一公斤，原判決未予調查釐清，自有調查未盡之違法。(三)、依張太崇之供述，顯
見第一次交易與第二次交易之方式仍有差異，然原判決以乙○○自白三公斤安非他命
之交易，作為認定乙○○於八十七年十二月九日有交易一公斤安非他命之憑證，實為
重大違失。乙○○係在同月七日偷渡入境金門，翌日始抵台北，原判決不採乙○○警
詢中就抵達台北時間所為之供述，然未說明理由，其採證方式顯有矛盾之虞云云。
惟查：證據之取捨、事實之認定，乃事實審法院職權行使之範圍，茍其證據之取捨及
事實之認定，不違背經驗法則與論理法則，即不容任意指摘為違法，而據為上訴第三
審之適法理由。原判決依據乙○○於警詢時及偵查中之供述，張太崇於警詢、偵查、
第一審及原審前審時之供證，承辦員警陳重楷、洪俊德分別在第一審及李清欽在原審
前審時之證述，並扣案之二十六包安非他命（總淨重九一○．三一公克，驗後總淨重
九○八．○四公克）、安非他命三大包（驗後淨重二千九百十九公克）、00000
00000號呼叫器一個、0000000000號行動電話一具，及卷附之內政部
警政署刑事警察局八十八年二月二日刑鑑字第一○一二二七號鑑驗通知書等證據，綜
合判斷，認定乙○○確有於八十七年十二月九日依據褚建興在大陸以電話指示，先向
不詳姓名成年人取得一公斤安非他命，旋在台北市○○○路與松江路口，交付予買受
之張太崇，復於同月十二日凌晨，在台北市○○○路圓環附近，向胡煇煌取得三公斤
分裝為三包之安非他命後，於同日下午二時許，在台北市○○○路與一江街之交岔路
口，將三包安非他命交付依警指示佯裝購買之張太崇等犯行。因而撤銷第一審關於乙
○○部分之判決，改判論處乙○○共同連續販賣第二級毒品罪刑，已敘明所憑之證據
及認定之理由。復論述乙○○於八十七年十二月六日自大陸廈門偷渡入境金門而經判
決確定之未經許可入國罪，與本件販賣安非他命行為間並無方法結果牽連關係之理由
。而以乙○○否認有上開犯行，辯稱：伊經褚建興之安排，自大陸地區偷渡金門，再
持胡煇煌所交付偽造之身分證搭機回台灣，目的係為褚建興從事販賣安非他命之工作
，所犯未經許可入國罪部分，既經判決確定，效力自及於販賣安非他命之犯行，應為
免訴之判決；伊未販賣安非他命一公斤予張太崇，伊尚未將三大包安非他命販賣予張
太崇得手，即為警查獲，僅應成立販賣未遂罪云云，乃卸責之詞，不足採信，於理由
內詳加說明及指駁。經核所為論斷，均與卷內資料相符，從形式上觀察，並無認定事
實不依證據或有何採證違背經驗法則、論理法則等違法情形存在。乙○○上訴意旨，
非依卷內資料執為指摘，徒就原判決已說明之事項，及原審採證認事之職權行使，任
意指摘為違法，且為事實之爭執，顯與法律規定得為第三審上訴理由之違法情形，不
相適合。其上訴違背法律上之程式，應予駁回。
據上論結，應依刑事訴訟法第三百九十六條第一項、第三百九十五條前段，判決如主
文。
中　　　華　　　民　　　國　　九十三　　年　　　九　　　月　　　二　　　日
                              最高法院刑事第八庭
                                  審判長法官  陳　炳　煌
                                        法官  陳　世　雄
                                        法官  吳　信　銘
                                        法官  徐　文　亮
                                        法官  黃　正　興
      右正本證明與原本無異
                                              書  記  官
中　　　華　　　民　　　國　　九十三　　年　　　九　　　月　　　八　　　日
                                                                        Ａ
